【裁判字號】    96,婚,1219
【裁判日期】    970114
【裁判案由】    離婚
【裁判全文】
臺灣臺中地方法院民事判決              96年度婚字第1219號
原      告  謝齊竣
訴訟代理人  乙○○
被      告  甲○○
                    （現另案在臺灣臺中女子監獄執行中）
上列當事人間請求離婚事件，本院於民國96年12月31日言詞辯論
終結，判決如下：
    主      文
准原告與被告離婚。
訴訟費用由被告負擔。
    事實及理由
一、原告主張：兩造於民國95年10月17日結婚，詎被告竟觸犯刑
    法連續行使偽造之通用紙幣罪及常業詐欺罪，經鈞院刑事庭
    以95年度金訴字第4號分別判處有期徒期3年2月及1年4月，
    應執行有期徒刑4年。被告因判決確定，現已在臺灣臺中女
    子監獄執行。被告因犯罪被判處3年以上有期徒刑，原告受
    有精神上痛苦，足以破壞婚姻共同生活，為此依民法第1052
    條第1項第10款之規定，請求判決離婚等語，並聲明如主文
    所示。
二、被告則以：伊係於96年6月21日入監執行，但不知何時判決
    確定等語，並聲明：同意原告離婚之請求。
三、按關於認諾效力之規定，於婚姻事件，不適用之。關於訴訟
    上自認及不爭執事實之效力之規定，在撤銷婚姻、離婚或夫
    妻同居之訴訟，於撤銷婚姻、離婚或拒絕同居之原因事實，
    不適用之。民事訴訟法第574條第1項前段、第2項前段分別
    定有明文。是被告就本件訴訟為認諾及訴訟上自認或不爭執
    事實，不生訴訟上效力，自不得本於其認諾及訴訟上自認或
    不爭執事實，為其敗訴之判決。次按夫妻之一方，有下列情
    形者，他方得向法院請求離婚：十、因故意犯罪，經判處有
    期徒刑逾6個月確定；對於第1052條第6款及第10款之情事，
    有請求權之一方，自知悉後已逾1年，或自其情事發生後已
    逾5年者，不得請求離婚，民法第1052條第1項第10款及第
    1054條分別定有明文。是本件應予審酌者為被告是否因故意
    犯罪經判處有期徒刑逾6月確定？原告請求離婚有無逾法定
    期間？
四、經查，原告主張之事實，業據其提出戶籍謄本1份及本院95
    年度金訴字第4號刑事判決影本1份為證，另本院復職權調取
    被告之前案紀錄，被告所犯連續行使偽造之通用紙幣罪及常
    業詐欺罪，經本院刑事庭於95年12月4日以95年度金訴字第4
    號分別判處有期徒期3年2月及1年4月，應執行有期徒刑4年
    。被告上訴後，經臺灣高等法院臺中分院於96年4月11日以
    96 年度上訴字第357號就詐欺罪部分改判1年1月並駁回其它
    上訴，本案復於96年5月25日判決確定送執行，有臺灣高等
    法院被告前案紀錄表在卷可稽，足認被告確因故意犯罪經判
    處有期徒刑逾6月確定之事實。次查，被告所犯之刑事案件
    係於96年5月25日判決確定，而原告係於96年11月23日向本
    院提出本件離婚訴訟，有本院收發室所蓋之收件章戳為憑，
    故原告提起本件離婚訴訟，顯未逾民法第1054條所定之期間
    。
五、綜上，原告依民法第1052條第1項第10款規定請求離婚，為
    有理由，應予准許。
六、據上論結，本件原告之訴為有理由，依民事訴訟法第78條判
    決如主文。
中    華    民    國    97    年    1    月    14     日
                     家事法庭    法  官  王靜秋
以上為正本係照原本作成。
如對本判決上訴，須於判決送達後二十日之不變期間內，向本院
提出上訴狀（須附繕本）。
中    華    民    國    97    年    1    月    14    日
                                 書記官


司法院資訊處製作；財團法人民間司法改革基金會備份。
